【裁判字號】    94,易,1439
【裁判日期】    950124
【裁判案由】    竊盜
【裁判全文】
臺灣高雄地方法院刑事判決              94年度易字第1439號
公  訴  人  臺灣高雄地方法院檢察署檢察官
被      告  甲○○
                    現於台灣高雄第二監獄服刑中
被      告  戊○○
                    現於台灣武陵監獄服刑中
上列被告因竊盜案件，經檢察官提起公訴（94年度偵字第15426號
），本院判決如下：
    主  文
甲○○攜帶兇器竊盜，累犯，處有期徒刑柒月。扣案之管子鉗壹
支沒收。
戊○○無罪
    事  實
一、甲○○前於民國92年間因違反毒品危害防制條例案件，經台
    灣高雄地方法院於93年10月31日以92年度訴字第1731號判決
    判處有期徒刑6 月確定，並於93年7 月8 日縮刑期滿，於93
    年7 月9 日因徒刑執行完畢出監。詎其仍不知悔悟，基於意
    圖為自己不法所有之犯意，於94年7 月2 日晚間9 時30分許
    ，騎乘其所有，車號APS －215 號機車，摧帶客觀上足為兇
    器之管子鉗1 支，前往高雄市○○區○○路100 號處，竊取
    高雄市政府海洋局內之防舷材17組（含固定螺絲及墊片），
    得手後，將之放置於上開機車置物箱內，並騎乘機車前往於
    高雄市○○區○○路100 號附近搭載於該處等候之戊○○。
    待戊○○騎乘機車後載甲○○自上址離去之際，為民眾發現
    ，經報警當場逮捕，始悉上情。
二、案經高雄市政府警察局小港分局報告臺灣高雄地方法院檢察
    署檢察官偵查起訴。
    理  由
壹、證據能力部分：
    本件證人乙○○、丁○○於警詢中所為陳述均屬審判外陳述
    ，惟被告、公訴人於審判程序均同意將之作為證據（見本院
    卷第81頁），而本院審核該言詞陳述作成之情況，亦認為適
    當，依刑事訴訟法第159 條之5 第1 項規定，即有證據能力
    ；而證人丙○○於警詢所為陳述，雖為審判外陳述，然當事
    人明知其前開陳述有刑事訴訟法第159 條第1 項規定之情形
    存在，而未於本院言詞辯論終結前聲明異議，依刑事訴訟法
    第159 之5 第2 項規定，視為當事人亦同意作為證據。又扣
    押物品目錄表、贓物認領保管單乃員警於職務上所製作之紀
    錄文書、證明文書，依刑事訴訟法第159 條之4 第1 款規定
    ，得為證據。均合先敘明。
貳、實體部分：
甲、被告甲○○有罪部分：
一、訊據被告甲○○就其於前揭時、地持管子鉗拆解竊取防舷材
    17組之事實，於警詢、偵查中及本院審理時坦承不諱（見本
    院卷第81頁），核與高雄市政府海洋局員工丙○○於警詢中
    指述上開防舷材17組係高雄市政府所有之公物，每組約值新
    台幣（下同）二千元，合計約值三萬四千元等語相符，復有
    扣押物品目錄表1 份、贓物認領保管單1 紙、相片6 幀在卷
    可稽（見警卷第21頁、第22頁、第23頁），及管子鉗1 支扣
    案足佐，可認被告自白與事實相符，應可採信。本案事證已
    臻明確，被告甲○○之竊盜犯行，堪予認定。
二、按刑法第321 條第1 項第3 款之攜帶兇器竊盜罪，係以行為
    人攜帶兇器竊盜為其加重條件，此所謂兇器，其種類並無限
    制，凡客觀上足對人之生命、身體、安全構成威脅，具有危
    險性之兇器均屬之，有最高法院79年台上字第5253號判例要
    旨足資參照。查本件扣案之管子鉗1 支（見警卷第25頁），
    可用以卸除拆解金屬，足認物品質地堅硬，依社會一般觀念
    足以對人之生命、身體安全構成威脅，在客觀上顯然具有危
    險性，應屬兇器。故核被告甲○○所為，係犯刑法第321 條
    第1 項第3 款之攜帶兇器加重竊盜罪。被告甲○○前於92年
    間因違反毒品危害防制條例案件，經本院於93年10月31日以
    92年度訴字第1731號判決判處有期徒刑6 月確定，並於93年
    7 月8 日縮刑期滿，於93年7 月9 日因徒刑執行完畢出監之
    事實，有台灣高等法院被告前案紀錄表1 份在卷可憑（見本
    院卷第7 頁），其於有期徒刑執行完畢後，5 年以內再犯有
    期徒刑以上之本罪，為累犯，應依刑法第47條規定，加重其
    刑。爰審酌被告正值壯年，不思正途賺取所需，為圖小利，
    竟竊取他人財物，致被害人受有損害，復破壞社會良善風氣
    ，惟念其犯後坦承犯行，業將所竊取之物返還予被害人等一
    切情狀，量處如主文所示之刑，以示懲儆。
三、至於扣案之管子鉗1 支，為被告甲○○所有，供犯罪所用之
    物，業據被告甲○○供述在卷，爰依刑法第38條第1 項第2
    款規定，併予宣告沒收。
乙、被告戊○○無罪部分：
一、公訴意旨略以：戊○○與被告甲○○基於意圖為自己不法之
    所有之竊盜犯意聯絡，於94年7 月2 日晚間9 時30分許，與
    被告甲○○共乘車號APS －215 號機車，搭載甲○○前往高
    雄市○○區○○路100 號，與甲○○共同竊取高雄市政府海
    洋局內之防舷材17組得手，嗣其二人於共乘機車離去之際，
    為民眾發現，報警當場查獲，因認被告戊○○亦涉有刑法第
    321 條第1 項第3 款之共同加重竊盜罪嫌等語。
二、本件公訴意旨認被告戊○○涉犯共同加重竊盜罪嫌，無非以
    被告戊○○坦承其於前揭時點亦在案發現場，而證人乙○○
    、丁○○均指述目擊被告戊○○與甲○○二人行跡可疑，為
    其論罪依據。惟被告於警詢、偵查中及本院審理時均堅決否
    認犯行，辯稱：伊係於高雄市○○區○○路100 號附近等候
    被告甲○○載伊返回住處，伊並未與被告甲○○共同竊盜，
    亦未為被告甲○○把風等語。
三、按犯罪事實應依證據認定之，無證據不得推定其犯罪事實，
    不能證明被告犯罪者，應諭知無罪之判決，刑事訴訟法第15
    4 條、第301 分別定有明文。又按被告犯罪事實所憑之證據
    ，雖不以直接證據為限，間接證據亦包括在內，然無論直接
    證據或間接證據，其為訴訟上之證明，須於通常一般之人均
    不致有所懷疑，而得確信其為真實之程度者，始得據為有罪
    之認定，倘其證明尚未達到此一程度，而有合理之懷疑存在
    而無從使事實審法院得有罪之確信時，即應由法院為諭知被
    告無罪之判決，有最高法院76年台上字第4986號判例可資參
    照。
四、經查，被告戊○○固坦承：被告甲○○前曾告知伊欲拆東西
    行竊，伊於甲○○下手竊取防舷材時，人在距案發現場約一
    兩百公尺處，伊因甲○○騎機車不穩，故不敢讓被告甲○○
    搭載，而由伊騎機車搭載甲○○等語（見本院卷第76至77頁
    ），惟其否認與被告甲○○有何竊盜之犯意聯絡及行為分擔
    。而其前開辯解，核與證人即同案被告甲○○證稱：伊曾將
    欲竊取螺絲一事告知被告戊○○，惟戊○○拒絕與伊一同前
    往行竊，伊係自行騎機車前往高雄市○○區○○路100 號，
    在伊前往上址前，即與戊○○約好要在該址附近見面，以載
    送戊○○返家，伊於拆解竊取防舷材得手後，始於約定時間
    騎乘機車前往約定地點與戊○○會面，改由戊○○騎機車搭
    載伊返家，惟戊○○就該機車置物箱內放有伊竊得之防舷材
    則不知情，故戊○○為警攔查時，並未加速逃逸等語相符（
    見本院卷第79頁、第80頁、第78頁、第81頁），是以戊○○
    騎車搭載被告甲○○自案發現場離去時，經遇警攔查，並未
    加速逃迅之事實應可確認。足見被告戊○○雖事先知悉被告
    甲○○欲下手行竊，但其對甲○○究將於何時、何地行竊何
    物均不知情，自難認其與被告甲○○間有何竊盜之犯意聯絡
    。故縱令被告甲○○於竊取防舷材得手後，係由被告戊○○
    騎機車搭載被告甲○○離開行竊現場，惟被告戊○○就甲○○將所竊得之防舷材藏放於機車置物箱既不知情，即難憑此
    逕認被告戊○○亦涉有共同竊盜犯行，故被告戊○○前開辯
    解，應屬非虛。至於證人乙○○、丁○○固於警詢中指述：
    其於新村漁港共同喝酒聊天時，發現被告甲○○、戊○○二
    人行跡可疑，故打電話報警等語（見警卷第10頁、第13頁）
    ，然由前揭指述可知，乙○○、丁○○二人並未目擊被告竊
    取防舷材，至於何謂行跡可疑，亦未見乙○○、丁○○為具
    體描述，自無從僅憑其空泛指述逕予推認被告戊○○有何共
    同下手實施竊盜之情事。從而，
    本件既有合理之懷疑存在而無從使本院形成被告戊○○有罪
    之心證，依「罪證有疑，利於被告」之證據法則，自應為有
    利於被告戊○○之認定，此外，復查無其他積極證據足資證
    明被告戊○○確有公訴人所指共同竊盜之犯行，揆諸前揭說
    明，既無積極證據足以證明被告涉犯竊盜罪，依法自應為無
    罪之諭知。
參、據上論斷，應依刑事訴訟法第273 條之1 第1 項、299 條第
    1 項前段、第301 條第1 項，刑法第321 條第1 項第3 款、
    第47條、第38條第1 項第2 款，判決如主文。
本案經檢察官己○○到庭執行職務。
中    華    民    國    95    年     1    月    24    日
                  刑事第八庭    審判長法  官  李政庭
                                      法  官  李育信
                                      法  官  賴文姍
右正本證明與原本無異。
如不服本判決，應於判決送達後十日內，向本院提出上訴狀。
中    華    民    國    95    年     1    月    24    日
                                      書記官   王高山
附錄本案論罪科刑法條：
中華民國刑法第321條
犯竊盜罪而有左列情形之一者，處6 月以上、5 年以下有期徒刑
：
一  於夜間侵入住宅或有人居住之建築物、船艦或隱匿其內而犯
    之者。
二  毀越門扇、牆垣或其他安全設備而犯之者。
三  攜帶兇器而犯之者。
四  結夥三人以上而犯之者。
五  乘火災、水災或其他災害之際而犯之者。
六  在車站或埠頭而犯之者。
前項之未遂犯罰之。


司法院資訊處製作；財團法人民間司法改革基金會備份。
